---
title: 開站測試
author: deadfate
date: '2020-01-20'
slug: one
categories: []
tags: []
---
```r Sys.time() ```  

# 警告，這是一篇測試文章
## 可以發大財了嗎？  
這真的只是一篇測試文章，開站測試。以下是亂數產生文章， [來自這裡](http://www.richyli.com/tool/loremipsum/)。

還落久定於心學
至他道的你重容打臺很整質清突，畫想們可；知數頭十的超我列大我類的等影息聲微用夫曾西名生然讀生的地樂！沒分止存教談事比大？向在母。

防過應間不先行，景點經。統不布，專外把解那，天中為；就我城！麼成醫這鄉馬商劇賽，是學去分成見，你否位了灣立他界：背音令清理一的做當心我定，來有為的教者造受，大汽查區，會國多異寶會園人長不國看就！大與上！間是過明但位……別讓早始些歌信件夠美大字親個不不決、也程開實停程人，子先南活市步，地多間他情是對下不你河什，不園才異也傳而、畫個局書大加！直出於氣為院樣包法家中？運到青……選在日配一去又！此股港，受出效願海最，說取著有地十狀整一成一基積？

形體制任能國次夫大看不大中中記木有認希路到熱兒登遊超最前益由的病黃子，布們和爸的童……話是他在法生童其的！認巴不為可好舞是德突招時起化有的城保南在情輕了助子一然進寫樂灣樂拉認元候：馬中你收早不政曾張……痛但王走子！觀制會頭為種告質通，民工色史制息省師發看長的元。引發白國實、開心負人日態於客，得則於認以公了育雲出國子是行要你成可這怎術小，局員需我又會來們展那們上；知東該的好統民世過有強小；爸是利石子星？

不特來車義接他高臺然來夫共，國野我已才案實冷是動大，以得已而後部不手排方了有濟得的詩論。力員一於事氣兩夠！賽知區節境小賽公自。也投那物招子下最平人主管格起氣步張這務建女地員使題得山，作離成以務怎，變不海才傳先海四作演之性馬邊年片？
```{r}
library(knitr);library(kableExtra);library(tidyverse)
mtcars %>% kable()
kable(mtcars,"html") %>%
  kable_styling(bootstrap_options = c("striped", "hover", "condensed"),
                full_width = F) 
```

```{r}
kable(mtcars,"html") %>%
  kable_styling(bootstrap_options = c("striped", "hover", "condensed"),
                full_width = F, position = "float_right") %>%
  scroll_box(width = "300px", height = "500px")

kable(mtcars,"html") %>%
  kable_styling(bootstrap_options = c("striped", "hover", "condensed"),
                full_width = F, position = "float_right") %>%
  scroll_box(width = "300px", height = "500px")
```  
紅藕香殘玉簟秋。輕解羅裳，獨上蘭舟。雲中誰寄錦書來，雁字回時，月滿西樓。
花自飄零水自流。一種相思，兩處閒愁。此情無計可消除，才下眉頭，卻上心頭。